【裁判字號】    89,訴,966
【裁判日期】    890615
【裁判案由】    妨害公務
【裁判全文】
臺灣臺中地方法院刑事判決                          八十九年度訴字第九六六號
    公  訴  人  臺灣臺中地方法院檢察署檢察官
    被      告  甲○○
右列被告因妨害公務案件，經檢察官提起公訴（八十九年度偵字第四二三二號），本
院判決如左：
    主  文
甲○○隱匿公務員職務上掌管之文書，處有期徒刑肆月。
    事  實
一、甲○○於民國八十八年三月八日上午十一時許，前往位於臺中縣豐原市○○路之
    省立豐原醫院（下稱豐原醫院），向該醫院掌管病歷資料之公務員彭春蓮調閱自
    己病歷，於尋找自己病歷之時，見曾與其發生肢體衝突並因而興訟之黃英杰（即
    甲○○之侄）在豐原醫院留有診斷證明存根一紙，因不滿未找到自己的病歷資料
    ，而未受傷之黃英杰卻有診斷證明存根，竟基於隱匿公務員職務上掌管文書之犯
    意，未經豐原醫院同意逕行將黃英杰之診斷證明存根抽走，當場經彭春蓮予以制
    止卻置之不理，嗣屢經豐原醫院催討仍未返還，而隱匿該文書至今。
二、案經臺中縣警察局豐原分局報請臺灣臺中地方法院檢察署檢察官偵查起訴。
    理  由
一、訊據被告甲○○，固承認取走黃英杰之診斷證明存根之事實，惟否認有何妨害公
    務之舉，辯稱：伊並沒有不還醫院，伊只是要拿自己的診斷證明卻拿錯了云云。
    經查，右揭事實，業據證人彭春蓮於警訊中證述綦詳，並於本院審理時結稱：「
    他（指被告）說黃英杰又沒有受傷為何要開診斷書，他伸手就將我們整疊上面那
    張黃英杰的診斷書硬抽走，我說他不能拿，他還是硬拿走‧‧‧我第二天九日有
    打電話給他沒接通，我就親自到他家去找他要，他說他已寄到臺北法院，我回來
    報告醫院，醫院就發了一份函給他叫他要還給醫院，他接到函時有到醫院來問為
    何發函給他，我叫他要還那存根聯，他說無法還了」等語屬實（見本院八十九年
    五月四日訊問筆錄），足徵被告屢經催討卻仍置之不理，此外，被告於本院審理
    時亦無法提出該張診斷證明存根，並稱：放在家中，忘記放在何處等語，益徵被
    告確有隱匿該張文書之意思。參以，通常診斷證明存根上均會明確記載病患名稱
    以資辨識，被告因看錯而誤取的機率實在甚低，且被告果係誤取黃英杰之診斷證
    明存根，則理應於當場經醫院人員發現阻止時立即返還，實無任何理由持之迄今
    ，因認其所辯顯屬卸責之詞，不足採信。本件事證明確，被告右揭隱匿公務員職
    務上掌管之文書之犯行，洵堪認定。
二、核被告所為，係犯刑法第一百三十八條隱匿公務員職務上掌管之文書罪。爰審酌
    被告因與他人細故紛爭而不顧醫院病歷資料管理之完善性與公益性，為圖一己之
    便利，而將他人之診斷證明存根取走，其犯罪手段雖輕，卻造成醫務管理之不便
    ，妨害公務員執行職務，且於事後藉詞拖延不還，並否認犯行等一切情狀，量處
    如主文所示之刑。
據上論斷，應依刑事訴訟法第二百九十九條第一項前段、刑法第一百三十八條，判決
如主文。
中      華      民      國    八十九    年      六      月     十五     日
                                          法  官   李  秋  娟
右正本證明與原本無異。
如不服本判決，應於判決送達後十日內向本院提出上訴狀，上訴於臺灣高等法院臺中
分院( 須附繕本 )。
                                          書記官
中      華      民      國    八十九    年      六      月     十六     日
刑法第一百三十八條
毀棄、損壞或隱匿公務員職務上掌管或委託第三人掌管之文書、圖畫、物品、或
致令不堪用者，處五年以下有期徒刑。


司法院資訊處製作；財團法人民間司法改革基金會備份。
